【裁判字號】    89,易,731
【裁判日期】    890816
【裁判案由】    違反建築法
【裁判全文】
臺灣士林地方法院刑事判決                          八十九年度易字第七三一號
    公  訴  人  臺灣士林地方法院檢察署檢察官
    被      告  甲○○
右列被告因違反建築法案件（八十九湖簡字第貳０八號），經檢察官聲請簡易判決處
刑（八十八年度偵字第一０六三三號)，本院適用判決如左：
    主  文
甲○○對依建築法規定強制拆除之建築物，違反規定重建，處拘役伍拾日，如易科罰
金，以參佰元折算壹日。緩刑貳年。
    事  實
一、甲○○違反建築法規定，未經申請許可領得建築執照，即於八十八年間，擅自在
    臺北市○○區○○路一Ｏ六巷二號一樓騎樓，以竹、鐵為建材，搭建違章建築「
    燒臘櫃」（以角鋼固著於屋內），經台北市政府工務局建築管理處（下簡稱建管
    處）於八十八年一月十五日查報，依規定拆除報結，詎其復在原地重行搭建，嗣
    經建管處於同年三月三十日在原處發現又重行搭建使用報拆在案，並於同年四月
    七日自行拆除。
二、案經臺北市政府工務局移送臺灣士林地方法院檢察署檢察官偵查聲請簡易判決處
刑。經認為不宜簡易判決處刑，簽移本院刑事庭依通常程序審判。
    理  由
一、訊據被告甲○○矢口否認有何違反建築法之犯行，辯稱：「燒臘櫃」是活動的，
    並非固定的云云，惟查右揭事實，業據證人即建管處查報員乙○○到庭結證屬實
    ，並有臺北市政府工務局建築管理處新違建勒令停工拆除通知單、拆除新違章建
    築結案報告單、拆除現場前後照片影本數紙、違建案件明細等影本附卷可參，且
    實行公訴檢察官於審期日指稱「燒臘櫃是裡面連向屋內角鋼部分是固定的」等語
    ，被告於本院審理時亦自陳「偵查卷第三十四頁標示Ｃ區之部分確係固定的」等
    語，並有偵查卷第三十四頁標示Ｃ區之照片在卷可佐。足徵被告所為抗辯「燒臘
    櫃」是活動的云云，顯係卸責之詞，不足採信，事證明確，犯行堪以認定，應依
    法論科。
二、核被告所為，係犯建築法第九十五條之罪。爰審酌被告犯罪之動機、目的、犯罪
    之手段、犯罪所生之危險或損害、犯罪後之態度等一切情狀，判處如主文所示之
    刑，並諭知易科罰金之折算標準，以資懲儆。惟查被告甲○○未曾受有期徒刑以
    上刑之宣告，有臺灣高等法院被告全國前案紀錄表、臺灣士林地方法院檢察署刑
    案資料查註紀錄表可證。其因一時短於思慮觸犯刑章，受此次罪行宣告之教訓後
    ，已足促其警惕，應無再犯之虞。本院認其所受宣告之刑以暫不執行為適當，爰
    併宣告緩刑二年，以勵自新。
據上論斷，應依刑事訴訟法第四百五十二條、第二百九十九條第一項前段，建築法第
十一條前段、第四十一條、第七十四條第一款、罰金罰鍰提高標準條例第二條判決如
主文。
本案經檢察官陳瑞仁到庭執行職務
中      華      民      國八十九      年      八    月    十六    日
                                臺灣士林地方法院刑事第三庭
                                    法  官  林  俊  益
右正本證明與原本無異。
如不服本判決，得自收受送達之日起十日內，向本院提起上訴。
                                    書記官  趙  薇  莉
中      華      民      國      八十九      年      八    月    十六    日
附錄本案論罪科刑法條全文
建築法第九十五條：依本法規定強制拆除之建築物，違反規定重建者，沒入其在現場
                  之建築材料，並處一年以下有期徒刑、拘役或科或併科三萬元以
                  下罰金。


司法院資訊處製作；財團法人民間司法改革基金會備份。
